臺灣高等法院臺南分院刑事判決　　　　　　　 九十三年度上易字第五六六號　Ｃ
　　　上　訴　人
　　　即　被　告　乙　○　○
右上訴人即被告因竊盜案件，不服臺灣臺南地方法院九十三年度易字第四六五號中華
民國九十三年十月二十日第一審判決（起訴案號：臺灣臺南地方法院檢察署九十三年
度偵字第五○五四號；併案案號：九十三年度偵字第五七五四號、第六００二號、第
六一一三號、第六一一七號、第六一二六號、第六四一五號、第七０七九號、第七二
０三號），提起上訴，本院判決如左：
      主      文
上訴駁回。
      事      實
一、乙○○前於民國（下同）七十年間，因恐嚇案件，經臺灣高等法院以七十年度上
    訴字第一八０七號判處有期徒刑十月確定；於七十七年五月三十日，因竊盜案件
    ，經原審以七十七年度易字第五０七號判處有期徒刑六月確定；於七十八年二月
    五日，因恐嚇案件，經臺灣桃園地方法院以七十七年度訴字第六七九號判處有期
    徒刑七月確定；於七十八年九月二十九日及七十九年五月二十三日，分別因妨害
    秩序及傷害等案件，經臺灣高等法院以七十八年度上易字第四六六五號及本院以
    七十九年度上易字第九八五號，各判處有期徒刑八月確定，嗣經臺灣高等法院臺
    南分院以七十九年度聲字第二六二號裁定定應執行刑一年三月確定；於八十三年
    一月十日，因竊盜案件，經臺灣桃園地方法院以八十二年度易字第三六九七號判
    處有期徒刑一年八月確定；於八十四年八月三日，因竊盜案件，經臺灣高等法院
    臺南分院以八十四年度上易字第九七一號判處有期刑三年確定；於八十八年三月
    三十日，因竊盜案件，經臺灣桃園地方法院以八十七年度訴字第一四七四號判處
    有期徒刑一年確定；最後於八十九年十月十九日，因竊盜案件，經最高法院以八
    十九年度臺上字第六二三九號判處有期徒刑一年六月，並應於刑之執行前，令入
    勞動場所強制工作三年確定，並於八十九年十一月六日入臺灣泰源技訓所執行前
    開強制工作，嗣於九十二年七月三十一日，經臺灣高等法院以九十二年度聲字第
    八六六號裁定其強制工作部分，免予繼續執行，於九十二年九月四日免予繼續執
    行出所，並於同日入臺灣臺東監獄泰源分監執行前開有期徒刑一年六月，而於九
    十三年四月十日縮短刑期執行完畢，為有犯罪習慣之人。詎仍不知悔改，竟基於
    意圖為自己不法所有之概括犯意，先後於附表所示之時間、地點，以如附表所示
    之犯罪手法，竊取如附表所示丙○○等人如附表所示之財物（被告行竊時間、地
    點、犯罪手法、所得財物均詳如附表所示）。嗣先後於九十三年五月九日四時十
    五分許，經丙○○發現乙○○行竊得手後棄置之黑色皮包一個，報警後在臺南縣
    佳里鎮○○路一二三號前查獲，並扣得乙○○花用剩餘之新臺幣（下同）六萬三
    千五百元（已發還丙○○）；九十三年五月二十二日晚上十一時十分許，在臺南
    縣佳里鎮○○里○○街一一二號前查獲，並扣得乙○○花用剩餘之五萬二千一百
    元（已發還癸○○）；九十三年六月一日晚上六時三十五分許，在臺南市○○區
    ○○路四三五號前查獲，並扣得乙○○行竊所得之零錢一百零三元（已發還庚○○）；九十三年六月三日中午十二時三十分許，為臺南女中教官曾俊傑發現乙○○騎駛己○○失竊之腳踏車後，報警在臺南市○○街二號前查獲，並扣得己○○
    失竊之腳踏車一輛（已發還己○○）；九十三年六月三日晚上十時三十三分許，
    經甲○○發覺後報警在臺南市安平區○○○○街二二九號前查獲（甲○○失竊之
    腳踏車未扣案）；九十三年六月四日晚上七時三十分許，經警方接獲民眾報案在
    臺南市○○○路七十七號前查獲，並扣得丁○○失竊之腳踏車一輛（已發還丁○○）；九十三年六月十四日下午四時十五分許，經戊○○發覺報警在臺南縣佳里
    鎮興化里六鄰四四二之六號前查獲，並扣得乙○○行竊所得之零錢八十元（已發
    還戊○○）；九十三年七月五日下午四時三十五分許，經辛○○及時發覺報警在
    臺南市○區○○路四段六六號前查獲（乙○○竊取辛○○財物部分未遂）；九十
    三年七月七日下午三時四十五分許，經壬○○發覺報警在臺南市○區○○○路一
    段一八五號前查獲，並扣得乙○○行竊所得之零錢一百四十八元（已發還壬○○
    ）。
二、案經臺南縣警察局佳里分局報告臺灣臺南地方法院檢察署檢察官偵查起訴及臺南
    縣警察局佳里分局、臺南市警察局第二分局、臺南市警察局、臺南市警察局第四
    分局、臺南市警察局第五分局暨臺南市警察局第六分局報告臺灣臺南地方法院檢
    察署檢察官函請併案審理。
      理      由
一、右揭事實，迭據上訴人即被告乙○○（下稱被告）於警、偵訊、原審及本院審理
    時坦承不諱（見原審卷第一七五頁至第一七九頁、本院九十三年十二月十日準備
    程序筆錄、同年月二十九日審判筆錄第三頁），核與被害人丙○○、癸○○、庚○○、己○○、甲○○、丁○○、戊○○、辛○○及壬○○等人於警詢中指訴之
    情節大致相符，並據證人曾俊傑於警詢時證述在卷。此外，並有臺南縣警察局佳
    里分局九十三年五月九日、九十三年五月二十二日、九十三年六月十四日扣押筆
    錄各一份、扣押物品目錄表二紙、九十三年四月九日贓物認領保管單一紙、九十
    三年五月二十二日臺南縣警察局佳里分局「佳里派出所」贓物認領保管單一紙、
    九十三年六月十四日臺南縣警察局佳里分局「佳興派出所」贓物認領保管單一紙
    、九十三年六月一日贓物認領保管單一紙、九十三年六月三日贓物認領保管單一
    紙、九十三年六月四日贓物認領保管單一紙、九十三年七月七日贓物認領保管單
    一紙、臺南市警察局第二分局扣押物品目錄表一紙、失竊報告單一紙、扣押書二
    紙、己○○失竊腳踏車照片三幀、甲○○失竊腳踏車照片影本二幀、丁○○失竊
    腳踏車照片影本二幀及刑案現場照片三幀（被害人戊○○部分）在卷（詳臺南縣
    警察局佳里分局南縣佳警三字第０九三０００一０三一號刑案偵查卷第十五頁至
    第十八頁；臺南縣警察局佳里分局南縣佳警三字第０九三０００一一五六號刑案
    偵查卷第十頁至第十三頁；臺南市警察局第二分局南市警二刑偵字第三三四號刑
    案偵查卷第六頁至第八頁；臺南市警察局南市警刑偵字第一七四號刑案偵查卷第
    七頁、第八頁、第十一頁；臺南市警察局第四分局南市警四刑偵字第０二一九號
    刑案偵查卷第九頁；臺南市警察局第四分局南市警四刑偵字第二二三號刑案偵查
    卷第三頁、第四頁；臺南縣警察局佳里分局南縣佳警三字第０九三００００一三
    三八號刑案偵查卷第九頁、第十頁、第十五頁至第十七頁；臺南市警察局第六分
    局南市警六刑偵字第五六二號刑案偵查卷第六頁、第七頁）可稽，復有被告行竊
    得手花用剩餘之現金六萬三千五百元（行竊被害人丙○○部分）、行竊得手花用
    剩餘之現金五萬二千一百元（行竊被害人癸○○部分）、行竊所得之零錢一百零
    三元（行竊被害人庚○○部分）、己○○失竊之腳踏車一輛（行竊被害人己○○
    部分）、丁○○失竊之腳踏車一輛（行竊被害人丁○○部分）、行竊所得之零錢
    八十元（行竊被害人戊○○部分）及行竊所得之零錢一百四十八元（行竊被害人
    壬○○部分）扣案可資佐證。綜上所查，被告之自白核與事實相符，本件事證已
    臻明確，被告之犯行洵堪認定，應予依法論科。
二、查被告乙○○於附表編號(一)至編號(七)及編號(九)所示之時間、地點，竊取他人之財
    物得手，所為係犯刑法第三百二十條第一項之竊盜既遂罪；其於附表編號(八)所示
    之時間、地點，著手竊取他人之財物，因被害人辛○○及時發現而未得逞，所為
    係犯刑法第三百二十條第三項、第一項之竊盜未遂罪。被告先後多次竊盜犯行，
    時間密接，構成要件相同，顯係基於概括犯意反覆為之，為連續犯，依法以一罪
    論，並從一重之竊盜既遂罪，加重其刑。又公訴人雖漏未就被告於附表編號(二)至
    編號(九)所示之竊盜犯行部分起訴，惟此部分犯行與已起訴經論罪科刑部分，有連
    續犯裁判上一罪之關係，為起訴效力範圍所及，本院自得一併審理。末查，被告
    前有如事實欄之前科及經執行完畢，有臺灣臺南地方法院檢察署刑案資料查註紀
    錄表及臺灣高等法院被告全國前案紀錄表各一份在卷可按，其於有期徒刑執行完
    畢，五年內再犯本件有期徒刑以上之罪，為累犯，依法應加重其刑，並依法遞加
    重其刑。
三、原審以被告罪證已臻明確，因予適用刑法五十六條、第三百二十條第一項、第四
    十七條，罰金罰鍰提高標準條例第一條前段，審酌被告有如事實欄所載之前科素
    行，猶不知悔改，甫出獄未及一月即再犯本件竊盜犯行，並審酌其犯罪之動機、
    目的、手段、所生危害、智識程度、生活狀況、所竊如附表所示之財物價值及犯
    罪後坦承犯行態度尚佳等一切情狀，量處有期徒刑一年六月，以資懲儆。並認被
    告先後多次竊盜等犯行，分別經執行完畢，且經執行強制工作，均不足以收矯正
    成效，甫於九十三年四月十日縮短刑期執行完畢，未及一月即開始再犯本件連續
    竊盜犯行，尤於未及二月之期間內，連續為本件竊盜犯行共計高達九次，其犯行
    至為頻繁，法紀觀念淡薄，顯有犯罪習慣，甚為灼然，單純刑罰制裁已難達成矯
    治目的，非經施以保安處分無以為功，即蒞庭之檢察官均認被告有併予諭知強制
    工作，以資矯正之必要，爰依竊盜犯贓物犯保安處分條例第三條第一項第一款、
    第四條、第五條第一項前段之規定，併諭知被告於刑之執行前，令入勞動場所強
    制工作三年。本院核其認事用法俱無不合，量刑亦稱妥適。被告上訴意旨，空言
    指摘原判決量刑過重不當，請求撤銷原判決免除強制工作之保安處分云云，並無
    可取，為無理由，應予駁回。
據上論結，應依刑事訴訟法第三百六十八條，判決如主文。
本案經檢察官曾銘芳到庭執行職務。
中    華    民    國      九十四      年      一      月      十九      日
                                  臺灣高等法院臺南分院刑事第二庭
                                      審判長法官  葉    居    正
                        法官  李    文    福
                                            法官  莊    俊    華
右正本證明與原本無異。
不得上訴。
                                      法院書記官  廖    明    娟
中    華    民    國      九十四      年      一      月      十九      日
附錄法條：
刑法第三百二十條：
意圖為自己或第三人不法之所有，而竊取他人之動產者，為竊盜罪，處五年以下有期
徒刑、拘役或五百元以下罰金。
意圖為自己或第三人不法之利益，而竊佔他人之不動產者，依前項之規定處斷。
前二項之未遂犯罰之。
附表：
┌──┬────┬─────┬───┬──────────┬──────┬
│編號│行竊時間│行竊地點  │被害人│犯罪手法            │所得財物    │
├──┼────┼─────┼───┼──────────┼──────┼
│(一)  │九十三年│臺南縣佳里│丙○○│趁被害人疏未將車門上│黑色手提包一│
│    │五月九日│鎮東寧里中│      │鎖之際，徒手侵入車牌│個（內有現金│
│    │凌晨三時│山路四００│      │號碼ＴＧ－１３００號│七萬五千元）│
│    │許。    │號（興南客│      │自小貨車內，竊取置於│。          │
│    │        │運）前。  │      │車內之黑色手提包一個│            │
│    │        │          │      │，得手後將手提包內之│            │
│    │        │          │      │現金取出花用，黑色手│            │
│    │        │          │      │提包則丟棄在失竊現場│            │
│    │        │          │      │附近。              │            │
├──┼────┼─────┼───┼──────────┼──────┼
│(二)  │九十三年│臺南縣佳里│癸○○│趁被害人疏未將車門上│女用紅、白色│
│    │五月二十│鎮東寧里中│      │鎖之際，徒手侵入車牌│皮包各一個  │
│    │二日晚上│山路三七六│      │號碼５６５５－ＧＨ號│（內有五萬三│
│    │十時十分│號（大時代│      │自小客車內，竊取置於│千餘元、身份│
│    │許。    │電器行）前│      │車內之女用紅、白色皮│證一張、駕駛│
│    │        │。        │      │包各一個，得手後將皮│執照一張、信│
│    │        │          │      │包內現金取出花用，皮│用卡三張〈慶│
│    │        │          │      │包及現金以外之其餘物│豐商業銀行、│
│    │        │          │      │品則隨意丟棄，且迄未│台新商業銀行│
│    │        │          │      │尋回。              │、泛亞銀行各│
│    │        │          │      │                    │一張〉、提款│
│    │        │          │      │                    │卡一張〈中國│
│    │        │          │      │                    │信託商業銀行│
│    │        │          │      │                    │〉）。      │
├──┼────┼─────┼───┼──────────┼──────┼
│(三)  │九十三年│臺南市中西│庚○○│趁被害人疏未將車門上│竊得零錢共計│
│    │六月一日│區○○路四│      │鎖之際，徒手侵入被害│一百零三元。│
│    │晚上六時│三五號前。│      │人所有ＵＮ－１９１３│            │
│    │三十五分│          │      │號自小客車內，竊取被│            │
│    │許。    │          │      │害人放置於車內之零錢│            │
│    │        │          │      │一百零三元得手。    │            │
├──┼────┼─────┼───┼──────────┼──────┼
│(四)  │九十三年│臺南市中區│己○○│趁被害人疏未注意時，│腳踏車一部（│
│    │六月三日│青年路與華│      │徒手竊取被害人停放於│車身貼有臺南│
│    │上午七時│興街口。  │      │路旁之腳踏車及放置於│女中停車編號│
│    │許。    │          │      │腳踏車上之書包及臺南│０５７９號貼│
│    │        │          │      │女中手提包各一個，得│紙）、書包及│
│    │        │          │      │手後將腳踏車做為代步│臺南女中手提│
│    │    │          │      │工具，其餘物品則隨意│袋各一個，價│
│    │        │          │      │丟棄，惟書包已由路人│值共計約三千│
│    │        │          │      │尋獲交還被害人。    │元。        │
├──┼────┼─────┼───┼──────────┼──────┼
│(五)  │九十三年│臺南市安平│甲○○│趁被害人不注意之際，│腳踏車一輛。│
│    │六月三日│區建平十七│      │，徒手竊取被害人所有│            │
│    │晚上十時│街二二九號│      │之腳踏車一輛得手。  │            │
│    │        │          │      │                    │            │
│    │        │          │      │                    │            │
├──┼────┼─────┼───┼──────────┼──────┼
│(六)  │九十三年│臺南市安平│丁○○│趁被害人將腳踏車停放│腳踏車一輛，│
│    │六月四日│區○○路二│      │住宅旁空地無人看管之│價值約一千二│
│    │下午四時│五六號空地│      │際，徒手竊取被害人所│百元。      │
│    │許。    │旁。      │      │有之腳踏車一輛得手。│            │
│    │        │          │      │                    │            │
│    │        │          │      │                    │            │
├──┼────┼─────┼───┼──────────┼──────┼
│(七)  │九十三年│臺南縣佳里│戊○○│趁被害人疏未將車門上│竊得零錢共計│
│    │六月十四│鎮興化里六│      │鎖之際，徒手侵入車牌│八十元。    │
│    │日下午四│鄰四四二之│      │號Ｃ８－１１２５號自│            │
│    │時十五分│六號前。  │      │小客車內，竊取被害人│            │
│    │許。    │          │      │置於車內之零錢八十元│            │
├──┼────┼─────┼───┼──────────┼──────┼
│(八)  │九十三年│臺南市北區│辛○○│趁被害人疏未將車門上│因被害人及時│
│    │七月五日│西門路四段│      │鎖之際，徒手侵入被害│發現，未損失│
│    │下午四時│六六號前。│      │人所有車牌號碼Ｕ九－│財物。      │
│    │三十五分│          │      │４２６號營業小客車內│            │
│    │許。    │          │      │，著手翻動零錢盒欲竊│            │
│    │        │          │      │取財物之際，適為被害│            │
│    │        │          │      │人及時發現而未得逞。│            │
├──┼────┼─────┼───┼──────────┼──────┼
│(九)  │九十三年│臺南市南區│壬○○│趁被害人疏未將車門上│零錢共計一百│
│    │七月七日│中華西路一│      │鎖之際，徒手侵入被害│四十八元。  │
│    │下午三時│段一八五號│      │人管領使用（該車為其│            │
│    │四十分許│前。      │      │妻梁淑芬所有）車牌號│            │
│    │。      │          │      │碼ＴＷ－３７１８號自│            │
│    │        │          │      │小客車內，竊取置於車│            │
│    │        │          │      │內之零錢一百四十八元│            │
│    │        │          │      │得手。              │            │
└──┴────┴─────┴───┴──────────┴──────┴
